tr: Ultrason prob türü: Değiştirilebilir; İç (rahim içi); Standart; Su geçirmez; Diğer
fi: Ultraäänianturin tyyppi: Vaihdettavissa; Sisäinen (kohdunsisäinen); Tavallinen; Vedenkestävä; Muu
zh-CN: 超声探头类型: 可互换; 内部（宫内）; 标准; 防水; 其他
en: Ultrasound probe type: Interchangeable; Internal (intrauterine); Standard; Waterproof; Other
hr-HR: Vrsta ultrazvučne sonde: Međusobno zamjenjivo; Unutarnja (intrauterina); Standardni; Vodootporno; Ostalo
el: Τύπος κεφαλής υπερήχων: Εναλλάξιμος βρόχος; Εσωτερικός (ενδομήτριος); Κανονικό; Αδιάβροχο; Άλλο
cs: Typ ultrazvukové sondy: Vyměnitelný; Vnitřní (intrauterinní); Standardní; Voděodolný; Jiné
vi: Loại đầu dò siêu âm: Có thể hoán đổi; Trong (tử cung); Bánh xe tiêu chuẩn; Chống thấm nước; Khác
pl: Typ sondy ultradźwiękowej: Wymienny; Wewnętrzny (domaciczny); Standard; Wodoszczelna; Inne
zh-TW: 超音波探頭類型: 互換式; 內部（宮內）; 標準; 防水; 其他
ro-RO: Tip de sondă ultrasunete: Interschimbabil; Intern (intrauterin); Standard; Impermeabil; Altele
lt-LT: Ultragarso zondo tipas: Keičiamas; Vidinis (gimdos); Standartinis; Atsparus vandeniui; Kita
bg-BG: Тип ултразвукова сонда: Взаимозаменяемо; Вътрешен (вътрематочен); Стандартно; Водоустойчив; Други
ja: 超音波プローブタイプ: 交換可能; 体内用（子宮内）; スタンダード; 防水; その他
da: Ultralydsprobetype: Udskiftelig; Intern (intrauterin); Standard; Vandtæt; Andet
nl: Type echosonde: Verwisselbaar; Intern (intra-uterien); Standaard; Waterdicht; Andere
sl-SI: Vrsta ultrazvočne sonde: Zamenljivo; Notranja (intrauterina); Standarden; Vodoodporen; Drugo
it: Tipo di sonda ecografica: Intercambiabile; Interno (intrauterino); Standard; Impermeabile; Altro
ru: Тип ультразвукового датчика: Взаимозаменяемый; Внутренний (внутриматочный); Стандартный; Влагозащита; Другой
fr: Type de sonde à ultrasons: Interchangeable; Interne (intra-utérin); Standard; Imperméable; Autre
th: ประเภทหัววัดอัลตราซาวนด์: เปลี่ยนชิ้นส่วนได้; แบบใส่ภายใน (ในมดลูก); มาตรฐาน; กันน้ำ; อื่นๆ
es: Tipo de sonda de ultrasonido: Intercambiable; Interno (intrauterino); Estándar; Impermeable; Otros
de: Ultraschallsondentyp: Austauschbar; Intern (intrauterin); Standard; Wasserdicht; Sonstiges
hu: Ultrahangszonda típusa: Felcserélhető; Belső (méhen belüli); Normál; Vízálló; Egyéb
ko: 초음파 프로브 유형: 교체 가능; 내부 (자궁내); 표준; 방수; 기타
pt-BR: Tipo de sonda de ultrassom: Intercambiável; Interno (intrauterino); Padrão; À prova d'água; Outro
sk-SK: Typ ultrazvukovej sondy: Zameniteľný; Interná (vnútromaternicová); Štandardný; Vodotesný; Iné
sv: Ultraljudssondtyp: Utbytbar; Intern (intrauterin); Standard; Vattensäker; Övrigt
pt-PT: Tipo de sonda de ultrassom: Intercambiável; Interno (intrauterino); Padrão; À prova de água; Outro
nb: Ultralydprobetype: Utskiftbar; Intern (intrauterin); Standard; Vannsikker; Annet